臺灣臺中地方法院臺中簡易庭小額民事判決    
111年度中小字第76號
原      告  李杰凡  
被      告  陳瓊珠  
上列當事人間請求返還押金事件，經本院於民國111年5月24日言
詞辯論終結，判決如下：
    主      文
被告應給付原告新臺幣參仟肆佰柒拾元。
原告其餘之訴駁回。
訴訟費用新臺幣壹仟元由被告負擔肆佰元，餘由原告負擔。
本判決原告勝訴部分得假執行。但被告如以新臺幣參仟肆佰柒 
拾元為原告預供擔保後，得免為假執行。
 事實及理由
一、原告主張：被告前於民國107年12月3日與原告之委託人簽訂
    房屋租賃契約，承租門牌號碼臺中市○○區○○路0段000號3樓
    房屋（下稱系爭房屋），約定租期自107年12月3日起至108
    年12月2日止，每月租金新臺幣（下同）6,500元，期滿未再
    簽立租約，被告於110年1月由澳洲返台，租屋事宜轉由與被
    告接洽，被告於110年8月28日要求原告於一個月內搬走，原
    告於110年8月30日點交返還系爭房屋予被告，被告表示椅子
    、床板有狗咬痕，衣櫃拉把有缺少，需估價後再返還押金，
    被告於110年8月31日傳訊息告知衣櫃把手、電腦椅、床板毀
    損需扣押金1,200元，此部分原告接受，但被告增加點交當
    下未請求之事項，如洗衣機修繕費2,500元、網路使用費3,6
    00元等，原告並不同意，被告復於110年9月3日追加扣除金
    額如沙發及清潔費等項目，剩下2,000元返回原告，原告請
    求被告返還不足之押金8,670元等語。並聲明：被告應給付
    原告8,670元。 
二、被告則以：系爭租約押金13,000元扣除以下款項計11,030元
    ，及被告已返還之押金2,000元，被告並無欠款，押金扣款
    項目及金額如下：
　　①電腦椅毀損：600元
　　②沙發毀損：600元
　　③床板毀損：800元　
　　④衣櫃毀損：800元       
　　⑤處理垃圾及整棟清理狗毛清潔費：1,000元
　　⑥水電費：140元、990元
　　⑦洗衣機報廢2500元 ：洗衣機有大量狗毛未清理，導致無法
      使用，清理狗毛費用須2,500元，慮及他人不敢使用有動
      物毛髮致使過敏，得報廢處理。 
　　⑧網路3600元：網路使用2年8-9個月，費用共計15,000元，
　　　依租約約定為承租人負擔，因簽約時委託他人處理，未提
      網路費金額為何，故部分金額自己吸收，期間僅收取3,60
      0元。並聲明：原告之訴駁回；如受不利之判決，願供擔
      保請准宣告免為假執行。 
三、法院之判斷：
  ㈠原告主張其於107年12月3日向被告承租系爭房屋，依約給付
    押金13,000元，其已於110年8月30日返還系爭房屋予被告，
    惟被告僅返還押金2,000元等情，業據提出房屋租賃契約書
    、對話紀錄截圖為證，且為被告所不爭執 ，堪認原告前開
    主張屬實。
  ㈡被告則以系爭押金應扣除①電腦椅毀損600元、②沙發毀損600
    元、③床板毀損800元、④衣櫃毀損800元、⑤處理垃圾及整棟
    清理狗毛清潔費：1,000元、⑥水電費：140元、990元、⑦洗
    衣機清理費2,500元、⑧網路費3,600元，共計11,030元，扣
    除後已無餘額可資返還等語置辯。經查，系爭房屋之電腦椅
    、沙發、床板、衣櫃均有明顯毀損之狀況，業據被告提出照
    片為證，且為原告所不爭執，被告就上開傢俱所受損害分別
    扣款600元、600元、800元、800元，並無逾合理之修復費用
    ，被告此部分扣款之抗辯，自屬可採。又依系爭租約第6條
    第3項約定「租賃期間使用房屋所生相關費用（水費、電費
    、瓦斯費、網路費、有線電視費等等）租賃契約成立後由承
    租人負擔」，是以原告承租系爭房屋期間之水、電費、網路
    費應由原告負擔。被告主張自押金扣款水電費140元、990元
    ，及網路費3,600元乙節，原告對扣款水電費140元、990元
    並不爭執，惟主張被告之委託人口頭僅提到水電費，並未提
    到網路費云云。然查，網路費業已約定載明於系爭租約，自
    無須另為口頭約定或告知，且被告或被告委託人既無表示免
    除原告負擔網路費用，則原告主張其無庸負擔網路費用，洵
    無可採。依被告所提網路費用交易明細及統一發票，網路費
    用年繳5,388元，被告主張扣款3,600元，尚未逾上開金額，
    自無不合。至於被告抗辯其處理垃圾及清理狗毛須清潔費1,
    000元，及洗衣機有大量狗毛，致無法使用，而清理狗毛須
    花費2,500元等語，則為原告所否認，辯稱：屋內並無大量
    垃圾造成清潔困難，洗衣機為老舊機型，經多年使用後之自
    然損壞等語。查原告於系爭房屋養狗及使用系爭洗衣機等情
    ，均係經被告同意，為兩造所不爭執，是以原告使用洗衣機
    清洗沾有狗毛之衣物，致狗毛掉落洗衣機，亦屬正常使用洗
    衣機所造成之耗損，原告並無可歸責之事由，自不負賠償責
    任。再者，依被告所提清理系爭房屋之照片，有廢紙箱、電
    扇及一些狗毛，並無其他雜物及難以處理之污穢，核屬簡易
    清理即可，被告雖主張清理系爭房屋須清潔費1,000元，惟
    並未舉出證據以資證明，所為主張，尚無可採。 
　㈢綜上所述，被告得自押金扣除①電腦椅毀損600元、②沙發毀損
    600元、③床板毀損800元、④衣櫃毀損800元、⑥水電費140元
    、990元、⑧網路費3,600元，共計7,530元，系爭押金13,000
    元扣除7,530元，再扣除被告已返還2,000元，原告得請求被
    告返還押金之金額為3,470元。從而，原告依系爭租約之法
    律關係，請求被告給付3,470元，為有理由，應予准許。逾
    此部分之請求，則無理由，應予駁回。
四、本件事證已臻明確，兩造其餘攻擊防禦方法及證據，核與判
    決之結果不生影響，爰不一一論列，併此敘明。
五、本件原告勝訴部分係適用小額程序而為被告敗訴之判決，應
    依民事訴訟法436條之20規定，應就原告勝訴部分依職權宣
    告假執行。又被告陳明願供擔保免為假執行，經核並無不合
    ，爰酌定相當擔保金額宣告之。
六、依民事訴訟法第436之19條第1項規定，法院為訴訟費用之裁
    判時，應確定其訴訟費用額，本件訴訟費用額確定為1,000
    元，依民事訴訟法第79條之規定，命由被告負擔400元，餘
    由被告負擔。
中　　華　　民　　國　　111 　年　　6 　　月　　7 　　日
                  臺灣臺中地方法院臺中簡易庭
                                  法　官　吳蕙玟
以上正本係照原本作成。
如不服本判決，應於送達後20日內，以判決違背法令為理由，向
本院提出上訴狀並表明上訴理由（上訴理由應表明一、原判決所
違背之法令及其具體內容；二、依訴訟資料可認為原判決有違背
法令之具體事實），如於本判決宣示後送達前提起上訴者，應於
判決送達後20日內補提上訴理由書（須附繕本）。如委任律師提
起上訴者，應一併繳納上訴審裁判費。
中　　華　　民　　國　　111 　年　　6 　　月　　7 　　日
                                  書記官　楊思賢